【裁判字號】    89,訴,1107
【裁判日期】    890919
【裁判案由】    毒品危害防制條例
【裁判全文】
臺灣桃園地方法院刑事判決                        八十九年度訴字第一一七號
    公  訴  人  台灣桃園地方法院檢察署檢察官
    被      告  甲○○
右列被告因違反毒品危害防制條例案件，經檢察官提起公訴（八十九年度毒偵字第三
三八二號），本院判決如左：
        主  文
甲○○連續施用第一級毒品，累犯，處有期徒刑壹年，查獲之第一級毒品海洛因壹袋
（淨重○‧○四公克、包裝重○‧二五公克）沒收銷毀、注射針筒貳支沒收。又連續
施用第二級毒品，累犯，處有期徒刑玖月，查獲之第二級毒品安非他命壹包（毛重一
公克）沒收銷毀、吸食器壹組沒收。應執行有期徒刑壹年捌月，查獲之第一級毒品海
洛因壹袋（淨重○‧○四公克、包裝重○‧二五公克）、第二級毒品安非他命壹包（
毛重一公克）沒收銷毀，注射針筒貳支、吸食器壹組沒收。
        事  實
一、甲○○曾多次違反麻醉藥品管理條例，於民國八十五年間又因違反藥事法，經台
    灣台北地方法院判處有期徒刑六月確定，甫於八十七年九月四日執行完畢。嗣又
    因施用第二級毒品安非他命案件，經依台灣桃園地方法院裁定送觀察、勒戒後，
    經認無繼續施用毒品傾向，由本院於八十七年七月三十日以八十六年度易字第三
    三一○號為免刑判決確定，猶不知悔改，自八十八年一月底某日起至同年六月二
    十一日止，又連續施用第一級毒品海洛因、第二級毒品安非他命，經台灣桃園地
    方法院檢察官聲請本院以八十八年度毒聲字第三五四六號裁定送觀察、勒戒，嗣
    認有繼續施用毒品之傾向，由該署檢察官聲請強制戒治並起訴，分經本院以八十
    八年度毒聲字第四○二六號裁定命強制戒治，並以八十八年度訴字第九六三號刑
    事判決分就施用第一級、第二級毒品犯行各判處有期徒刑十一月、八月，定應執
    行刑一年六月確定。甲○○於前案強制戒治屆滿三月時，其成效經評定合格，無
    繼續戒治必要，經本院以八十八年度毒聲字第七三○五號裁定命停止戒治，所餘
    戒治期間，付保護管束，甲○○竟又基於概括之犯意，自八十八年十二月五日起
    至八十九年八月十三日止，連續在桃園縣中壢市某處友人家中，以針筒注射方式
    施用第一級毒品海洛因，又以吸食器燒烤方式施用第二級毒品安非他命各多次。
    其間於八十九年六月十四日下午四時五十分許，在桃園縣中壢市○○路○段四三
    七巷八號伯爵賓館三○八號房間為警查獲，並查獲其所有供施用之第一級毒品海
    洛因一袋（淨重○‧○四公克、包裝重○‧二五公克）、第二級毒品安非他命一
    包（毛重一公克），及供施用第一級毒品所用之注射針筒二支、供施用第二級毒
    品所用之吸食器一組（以上均非專供施用毒品所用）。
二、案經桃園縣警察局中壢分局報請台灣桃園地方法院檢察署檢察官偵查起訴。
        理  由
一、右揭事實，業據被告於審理中坦承不諱，其為警查獲時所採尿液經送檢驗結果呈
    嗎啡、安非他命陽性反應，有卷附桃園縣衛生局不法藥物尿液檢定書一紙在卷為
    憑，並有其所有供施用之第一級毒品海洛因一袋（淨重○‧○四公克、包裝重○
    ‧二五公克，業經檢驗其成分確定，有法務部調查局八十九年六月二十九日（八
    九）陸（一）字第八九一六三一五九號函可稽）、第二級毒品安非他命一包（毛
    重一公克），及供施用第一級毒品所用之注射針筒二支、供施用第二級毒品所用
    之吸食器一組（以上均非專供施用毒品所用）扣案為憑，被告於警偵訊中雖一度
    否認犯行，然一般人施用第一級毒品海洛因、第二級毒品安非他命後距採集尿液
    可得驗出嗎啡、甲基安非他命時間最長不會超過九十六小時，此有行政院衛生署
    藥物食品檢驗局八十一年藥檢壹字第○○一五六號函可參，被告為警所採尿液經
    檢驗既呈嗎啡、安非他命陽性反應，其復未能提出確切反證推翻上開鑑定報告，
    足見其於採尿前九十六小時內曾施用第一級毒品海洛因、第二級毒品安非他命無
    訛，所辯不足採，應認其於審理中之自白與事實相符。而被告因施用第二級毒品
    安非他命案件，經依台灣桃園地方法院裁定送觀察、勒戒後，經認無繼續施用毒
    品傾向，由本院於八十七年七月三十日以八十六年度易字第三三一○號為免刑判
    決確定，猶不知悔改，自八十八年一月底某日起至同年六月二十一日止，又連續
    施用第一級毒品海洛因、第二級毒品安非他命，經台灣桃園地方法院檢察官聲請
    本院以八十八年度毒聲字第三五四六號裁定送觀察、勒戒，嗣認有繼續施用毒品
    之傾向，由該署檢察官聲請強制戒治並起訴，分經本院以八十八年度毒聲字第四
    ○二六號裁定命強制戒治，並以八十八年度訴字第九六三號刑事判決分就施用第
    一級、第二級毒品犯行各判處有期徒刑十一月、八月，定應執行刑一年六月確定
    等節，則有台灣高等法院被告全國前案紀錄表一紙、前開刑事判決二份在卷可稽
    ，事證明確，犯行堪以認定。
二、按海洛因、安非他命分別為毒品危害防制條例第二條第二項第一款、第二款所規
    範之第一級毒品、第二級毒品，被告予以施用，核係犯同條例第十條第一項之施
    用第一級毒品罪、同條第二項之施用第二級毒品罪，其施用第一級毒品海洛因、
    第二級毒品安非他命前後持有第一級毒品海洛因、第二級毒品安非他命之低度行
    為，分別為施用之高度行為所吸收，不另論罪。而其多次施用第一級毒品、第二
    級毒品之行為，各時間緊接、手段相似，顯均係基於概括之犯意多次觸犯犯罪構
    成要件相同之罪名，應分別論以連續犯一罪，均加重其刑。至於被告八十九年六
    月十四日回溯九十六時內前後之施用第一級毒品、第二級毒品犯行，雖未據公訴
    人指述，惟該部分犯行與公訴人所指述者既有連續犯裁判上一罪關係，基於審判
    不可分原則，本院自得併予審理，附此敘明。而被告所犯二罪間，犯意個別、手
    段互異，應分論併罰之。又被告曾多次違反麻醉藥品管理條例，於八十五年間又
    因違反藥事法，經台灣台北地方法院判處有期徒刑六月確定，甫於八十七年九月
    四日執行完畢，有台灣高等法院被告全國前案紀錄表一紙在卷足按，五年內再犯
    本件有期徒刑以上之罪，為累犯，應遞加其刑。爰審酌被告所犯限於自殘，尚未
    對社會造成重大危害，惟屢因施用毒品為警查獲，經觀察勒戒，復經強制戒治均
    無法治療其惡習，於保護管束期間，又未能悔過自新，再度施用毒品，惡性非輕
    等一切情狀，分就所犯二罪量處如主文所示之刑，並定其應執行刑。
三、查獲之白粉一袋（淨重○‧○四公克、包裝重○‧二五公克）業經檢驗確定係第
    一級毒品海洛因，有卷附法務部調查局八十九年六月二十九日（八九）陸（一）
    字第八九一六三一五九號函可稽；另查獲之白色結晶一包（毛重一公克），為被
    告所供施用之安非他命，已據被告自承在案，而被告尿液檢驗亦確呈安非他命陽
    性反應，業如前述，堪認該藥物即為第二級毒品安非他命無訛，上開毒品均應依
    毒品危害防制條例第十八條第一項前段宣告沒收銷毀。而扣案注射針筒二支係被
    告所有供施用第一級毒品之工具（但非專供施用毒品所用），吸食器一組為其所
    有供施用第二級毒品所用（但非專供施用毒品所用），亦均據被告供承不諱，應
    依刑法第三十八條第一項第二款為沒收之諭知。
四、據上論斷，應依刑事訴訟法第二百九十九條第一項前段，毒品危害防制條例第十
    條第一項、第二項、第二十條第三項前段、第十八條第一項前段，刑法第十一條
    、五十六條、第四十七條、第五十一條第五款、第三十八條第一項第二款，判決
    如主文。
本案經檢察官魏雯祈到庭執行職務。
中      華      民      國      八十九      年    九    月     十九     日
                                臺灣桃園地方法院刑事第五庭
                                      法  官  楊  得  君
右正本證明與原本無異。
如不服本判決，應於判決送達後十日內向本院提出上訴狀( 應附繕本 )，上訴於臺灣
高等法院。
                                      書記官  簡  慧  瑛
中       華      民      國     八十九      年    九    月    二十二    日
附論罪科刑依據之法條：
毒品危害防制條例第十條
施用第一級毒品者，處六月以上五年以下有期徒刑。
施用第二級毒品者，處三年以下有期徒刑。


司法院資訊處製作；財團法人民間司法改革基金會備份。
